

Ciurlizza **ASCENCIO LUYO**

924903514

Cañete - Lima

CAscencio@gmail.com

Ciurlizza Ascencio



"Perseverancia, paciencia y pasión"

¡Hola! Soy Ciurlizza Ascencio. Desarrollador web con más de 1 años de experiencia. Experimentado con todas las etapas del ciclo de desarrollo para proyectos Web & Mobile dinámicos. Cuento con conocimientos sobre técnologias como Primefaces, Java, Angular JS, Docker, Oracle 18c, Mongo DB, Spring Boot, Ionic, Apache Kafka, etc. Ademas antecedentes en gestión y liderazgo de equipos Ágiles.

COMPETENCIAS

Liderazgo

Creatividad

Trabajo en equipo

Backend (Frontend • UX/UI

Software: Java, JavaScript, Docker, Oracle, Spring Boot, Angular JS, Ionic, Nest JS.

EDUCACIÓN

2018 - 2020

San Vicente, Cañete

2017 - 2013

Zuñiga, Cañete

2012 - 2007 Zuñiga, Cañete

INSTITUTO - VALLE GRANDE

Análisis de Sistemas

SECUNDARIA - I. E. NUESTRA SEÑORA DE LA ASUNCION

1ro a 5to - Satisfactoriamente

PRIMARIA - I. E. 20200

1ro a 6to - Satisfactoriamente

EXPERIENCIA PROFESIONAL

Marz. 2019 - Dic. 2019 Nuevo Imperial, Cañete

I.E NUESTRA SEÑORA DEL VALLE

Desarrollador Java Junior – Sistema para Gestión de Biblioteca (Bookflix)

- Desarrollo de solución web (Java + JSF + Primefaces).
- Desarrollo de solución móvil (NestJS + Ionic + Angular).
- Despliegue de aplicación web sobre servidor WildFly.
- Despliegue de Api Rest sobre contenedor Docker.

Marz. 2018 - Jul. 2018 San Vicente, Cañete

UNIDAD EJECUTORA LIMA SUR

Práctica: Soporte Técnico e Informatico

- Mantenimiento preventivo y correctivo de Equipos Informaticos
- Manejo de Herramientas Ofimáticas (Word Excel)
- Instalación de redes inalámbricas.

INTERESES

- Aprender: Seguir explorando herramientas tecnológicas.
- Deportes: Fútbol, jugar los fines de semana con los amigos.
- Música: Editar y producir música.